臺灣彰化地方法院民事裁定　　　　　　　 99年度監字第186號
聲　請　人　趙薛閃
代　理　人　趙永義
相　對　人　趙安
上列當事人間聲請許可監護人行為事件，本院裁定如下：
    主  文
准聲請人處分相對人即受監護宣告之人趙安所有坐落彰化縣社頭
鄉○○○段第632地號（地目旱，面積：38050平方公尺，權利範
圍11792/149760）之土地。
聲請程序費用新台幣壹仟元由相對人之財產負擔。
    理  由
一、聲請意旨略以：相對人前經鈞院以99年度監宣字第50號為監
    護宣告，選定聲請人為相對人之監護人，並指定趙永義為會
    同開具財產清冊之人，茲為籌措被監護人趙安之養護費（現
    住於仁道安養院每個月費用約二萬元），故擬將相對人即受
    監護人趙安所有坐落彰化縣社頭鄉○○段632地號土地處分
    ，因該土地是持分，沒有路，又須經過他人土地，聲請人無
    法耕作，照顧不來，所以要賣予鄭月枝，以利將來相對人之
    醫療照護事宜。爰依法聲請准聲請人處分相對人所有前揭不
    動產等語。
二、按監護人對於受監護人之財產，非為受監護人之利益，不得
    使用、代為或同意處分。監護人為下列行為，非經法院許可
    ，不生效力：一、代理受監護人購置或處分不動產。民法第
    1101條第1項、第2項第1款分別定有明文。
三、經查：聲請人主張其為相對人之監護人等語，業據其提出99
    年度監宣字第50號民事裁定核對無誤，堪信為真實。又聲請
    人於本件聲請時，已與會同開具財產清冊之人趙永義開具相
    對人財產清冊陳報本院一節，有聲請人提出之受監護人財產
    清冊及財產清冊切結書各一件在卷可稽，並有土地登記謄本
    、全國財產稅總歸戶財產查詢清單可佐，聲請人並到庭陳明
    其中有關台灣工礦股份有限公司之股票很久前已賣掉，要處
    分的土地是持分，沒有路，又須經過他人土地，聲請人無法
    耕作，照顧不來，所以要賣予鄭月枝，相對人現於安養院每
    月約需2萬元，不曉得要持續支付到何時等情，復提出仁道
    護理之家繳費證明可憑，聲請人之主張堪信為真實。相對人
    名下確有前揭不動產，且既經本院宣告為受監護宣告之人，
    其現仍臥病在床，聲請人長期支出其醫療、看護及生活費用
    確有困難，因認聲請人主張為相對人之利益，有處分其財產
    以籌措療養費用之必要，尚非無據，應予准許。又本件聲請
    人處分相對人之不動產後，就處分所得之金錢自應妥適管理
    ，並使用於相對人照護所需費用，併予敘明。
四、依非訟事件法第21條第1項、民法第1103條第1項後段，裁定
    如主文。
中    華    民    國   100    年    1     月    10   日
                  家事法庭      法  官  陳弘仁
以上正本係照原本作成
如對本裁定抗告須於裁定送達後10日內向本院提出抗告狀，並應
繳納抗告費新台幣1000元整。
中    華    民    國    100   年    1     月    10   日
                                書記官  張俞文